---
title: "Casos de covid-19 con padecimiento asmático/Covid-19 cases with asthmatic disease"
output: 
  flexdashboard::flex_dashboard:
    orientation: columns
    vertical_layout: fill
---

```{r setup, include=FALSE}
library(readr)
library(xts)
library(dygraphs)
library(dplyr)
library(magrittr)
library(lubridate)
library(forecast)
library(utils)
library(ggplot2)
library(devtools)
library("mxmaps")

source("dash.R")
```

Evolución de casos con asma por día
===========================


### Casos confirmados en México

```{r}
x %>%
  select(ASMA) %>%
  xts(order.by = x$FECHA_SINTOMAS) %>%
  dygraph(x$ASMA, main = "") %>%
  dyAxis("x", label="Fechas") %>%
  dyRoller(showRoller = TRUE, rollPeriod = 7) %>%
  dyRangeSelector(dateWindow=dateWindow)
```



### Decesos confirmados en México

```{r}
y %>%
  select(ASMA) %>%
  xts(order.by = y$FECHA_DEF) %>%
  dygraph(y$ASMA, main = "") %>%
  dyAxis("x", label="Fechas") %>%
  dyRoller(showRoller = TRUE, rollPeriod = 7) %>%
  dyRangeSelector(dateWindow=dateWindow)
```


Casos positvos con asma
======================================

### Concentración de casos en los estados

```{r}
asma.ent %>%
  mutate(region=ENTIDAD_RES, value=ASMA) %>%
  mxstate_choropleth(asma.ent, title = "México")
```

Row
-------

### Total de hospitalizados - Total de decesos
```{r, message=FALSE}
ggplotly(p)
```


### Total de casos con asma - Total de hospitalizados
```{r}
ggplotly(s)
```


Inputs {.sidebar}
--------
Estados con mas casos:

Ciudad de México - 5287

México - 1871

Jalisco - 1725

Nuevo León - 1523

Sonora - 1503



La relación que existe entre los datos es del .99 para ambos casos.


Covid y asma
================

Row
------

### Casos confirmados por COVID-19

```{r}
a
```



### Decesos de casos positvos a covid-19

```{r}
d
```

Row
-------

### Casos positivos por covid-19 hospitalizados

```{r}
b
```


### Decesos con covid-19 y padecimiendo de asma

```{r}
c
```

Inputs {.sidebar}
--------

Total de casos confirmados con COVID-19: 1191402

Casos con asma: 29317

Total de decesos confirmados: 109021

Decesos con padecimiento de asma: 2114

Total de casos hospitalizados: 249768

Hospitalizados con asma: 5392

Total de decesos que padecían asma y fueron hospitalizados : 1869



