---
title: "Casos de covid-19 con padecimiento asmático/Covid-19 cases with asthmatic disease"
output: 
  flexdashboard::flex_dashboard:
    orientation: columns
    vertical_layout: fill
---

```{r setup, include=FALSE}
library(readr)
library(xts)
library(dygraphs)
library(dplyr)
library(magrittr)
library(lubridate)
library(forecast)
library(utils)
library(ggplot2)
library(devtools)
library("mxmaps")

source("dash.R")
```

Evolución de casos por día
===========================


### Casos confirmados en México

```{r}
x %>%
  select(CASOS) %>%
  xts(order.by = x$FECHA_SINTOMAS) %>%
  dygraph(x$CASOS, main = "") %>%
  dyAxis("x", label="Fechas") %>%
  dyRoller(showRoller = TRUE, rollPeriod = 7) %>%
  dyRangeSelector(dateWindow=dateWindow)
```



### Decesos confirmados en México

```{r}
y %>%
  select(DECESOS) %>%
  xts(order.by = y$FECHA_DEF) %>%
  dygraph(y$DECESOS, main = "") %>%
  dyAxis("x", label="Fechas") %>%
  dyRoller(showRoller = TRUE, rollPeriod = 7) %>%
  dyRangeSelector(dateWindow=dateWindow)
```


Mapa
======================================

### Estados con casos positivos y padecimiento de asma

```{r}
asma.ent %>%
  mutate(region=ENTIDAD_RES, value=ASMA) %>%
  mxstate_choropleth(asma.ent, title = "México")
```

Covid y asma
================

Row
-------
### Decesos de casos positvos a covid-19

```{r}
barplot(s$DEF, main = "",
        names.arg  = c("Total", "Presenta sintomas de asma"),
        col = c("royalblue", "seagreen"))
```


### Casos positivos por covid-19 hospitalizados

```{r}
barplot(r$Hospitalizado, main = "",
        names.arg  = c("Total", "Presenta sintomas de asma"),
        col = c("royalblue", "seagreen"))
```


Row
-------

### Decesos con covid-19 y padecimiendo de asma

```{r}
barplot(u$DEF, main = "", names.arg  = c("Total", "Hospitalizados"),
        col = c("royalblue", "red"))
```


Inputs {.sidebar}
--------

Total de casos confirmados con COVID-19: 1191402

Casos con asma: 29317

Total de decesos confirmados: 109021

Decesos con padecimiento de asma: 2114

Total de casos hospitalizados: 249768

Hospitalizados con asma: 5392

Total de decesos que padecían asma y fueron hospitalizados : 1869


